臺北高等行政法院簡易判決
　　　　　　　　　　　　　　　　　　 96年度簡字第00395號
原　　　告　甲○○
被　　　告　臺北縣新店市公所
代　表　人　王美月（市長）
上列當事人間因廢棄物清理法事件，原告不服臺北縣政府中華民
國96年3 月29日北府訴決字第0960018148號（案號：00000000）
及96年3 月29日北府訴決字第0960018142號（案號：00000000）
訴願決定，提起行政訴訟。本院判決如下：
　　主  文
原告之訴駁回。
訴訟費用由原告負擔。
　　事  實
一、程序說明：
    本件因屬不服行政機關所為罰鍰處分而涉訟，其標的之金額
    為新臺幣（下同）4,800 元，係在20萬元以下，依行政訴訟
    法第229 條第1 項第2 款、第2 項規定及司法院民國（下同
    ）92年9 月17日（92）院臺廳行一字第23681 號令，應適用
    簡易程序，本院並依同法第223 條第1 項規定，不經言詞辯
    論，逕行裁判。
二、事實概要：
    被告所屬稽查員分別於95年10月24日下午3 時21分許及11月
    3 日下午3 時21分許，在臺北本縣新店市○○路○ 段107 巷
    口公車候車亭背板上，發現遭人任意張貼廣告，乃當場拍照
    存證，並依廣告上所登載之聯絡電話號碼「0000000000」，
    循線查獲為原告所承租使用中，認其行為違反廢棄物清理法
    第27條第10款規定，據以告發，並移由被告依同法第50條第
    3 款規定，分別以95年11月10日北縣店執字第9500905 號（
    下稱原處分一）及95年12月7 日北縣店執字第9501016 號處
    分書（下稱原處分二）分別裁處原告罰鍰2400元( 2 次合計
    4,800 元) 。原告不服，提起訴願，一部遭不受理駁回，一
    部遭決定駁回，遂向本院提起行政訴訟。
三、兩造聲明：
  (一)原告聲明求為判決：
    1.被告應連帶給付五十萬元。
    2.訴願決定及原處分均撤銷。
    3.訴訟費用由被告負擔。
  (二)被告聲明求為判決：
    1.原告之訴駁回。
    2.訴訟費用由原告負擔。
四、兩造之爭點：
　(一)原告主張之理由：
    本件告發單位為清潔隊，故舉證責任在清潔隊，原告不服被
    告無法舉證所述事實。清潔隊僅憑2 張照片便開立罰單及認
    定其為原告之行為，不具法律之依據，逾越權限或濫用權利
    之行政處分，以違法論。由於原告不願提供仲介人承接業務
    ，致使不肖人士惡意誣陷。原告之住處至今並未整修分租於
    他人。依有無教示意義，提出程序不合之撤回，告發單位未
    載明及告知30日之法定不變期間之逾期期限。原告於96年4
    月2 日接到訴願決定書，爰於法定期間內，依行政訴訟法第
    4 條規定，提起本件行政訴訟。
  (二)被告主張之理由：
    1.有關原處分一部分:
      該案提起訴願期間，自95年11月14日起算應於95年12月13
      日屆滿，原告遲至同年12月28日始提起訴願，臺北縣政府
      96年3 月29日北府訴決字第0960018148號訴願決定依訴願
      法第77條第2 款規定，決定訴願不受理。
    2.有關原處分二部分：
      依據被告92年6 月26日北縣店清字第0920024887號公告本
      （新店）市69里行政區域內列為指定清除地區，依廢棄物
      清理法第27條規定在指定清除地區內嚴禁有污染行為，違
      者依同法第50條處以罰鍰。廢棄物清理法第27條：「在指
      定清除地區內嚴禁有下列行為‧‧‧第10款：張貼或噴漆
      廣告污染定著物。」查原告所居住之房屋，經整修過後將
      分租租售，故在處所之附近張貼小廣告，並經電話查證屬
      實。原告張貼公車候車亭背板上之廣告物，嚴重污染定著
      物，破壞市容。被告依廢棄物清理法第50條之規定，衡酌
      原告行為違反行政規範情節之輕重情事處以2,400 元整之
      罰鍰。
五、得心證之要領:
(一)、關於原處分一部分:
    1.按提起撤銷訴訟，依行政訴訟法第4 條之規定，應對於未
      確定之行政處分始得提起，苟當事人對於已確定之行政處
      分提起行政訴訟，即屬起訴不備其他要件，應以裁定駁回
      ，此觀諸行政訴訟法第4 條第1 項、第107 條第1 項第10
      款後段規定甚明。次按「（第1 項）訴願之提起，應自行
      政處分達到或公告期滿之次日起30日內為之。…（第3 項
      ）訴願之提起，以原行政處分機關或受理訴願機關收受訴
      願書之日期為準。」「訴願人應繕具訴願書經由原行政處
      分機關向訴願管轄機關提起訴願。」、「訴願人不在受理
      訴願機關所在地住居者，計算法定期間，應扣除其在途期
      間。」訴願法第14條第1 項、第3 項、第58條第1 項及第
      16條前段分別定有明文。提起訴願逾法定期間者，原處分
      即歸確定，如仍對之提起訴願，受理訴願機關應為不受理
      。此觀訴願法第14條第1 項、第3 項、第77條第2 款之規
      定及行政法院62年判字第583 號判例甚明。
    2.經查，被告於95年11月13日送達原處分一至臺北縣新店市
      ○○路○ 段159 巷1 號4 樓之6 ，由原告親自簽名收受，
      有投遞簽收清單及廣埕保全股份有限公司特種郵件登記簿
      在本院卷可稽，依此核計其提起訴願之不變期間，應自95
      年11月14日起算，因原告住居所於臺北縣新店市，毋庸扣
      除在途期間，至95年12月13日（星期三）已屆滿。原告雖
      主張告發單未載明及告知30日之法定不變期間，尚未逾期
      云云。惟查，告發單並非原處分一，行政程序法亦無關於
      告發單應載明教示期間之規定，而原處分一已載明: 「對
      於本行政處分如有不服，應於接到本處分書之次日起30日
      內繕具訴願書，經由被告審查後再送臺北縣政府提起訴願
      」等語，已盡教示義務。原告遲至95年12月28日始提起訴
      願，亦有訴願書上之收文日戳可憑，其提起訴願已逾首揭
      法定不變期間，自為法所不許。訴願決定以其訴願逾期，
      從程序上予以駁回，核無不合，原告復對之提起行政訴訟
      ，顯非合法，應予駁回。另原告之訴既不合法，其實體上
      之主張本院即無從審酌，併此敘明。
(二)、關於原處分二部分:
    1.按廢棄物清理法第27條第10款規定：「在指定清除地區內
　　  嚴禁有下列行為：…一○、張貼或噴漆廣告污染定著物。
      」第50條第3 款規定：「有下列情形之一者，處新臺幣1,
      200 元以上6,000 元以下罰鍰。經限期改善，屆期仍未完
      成改善者，按日連續處罰：…三、為第27條各款行為之一
      。」
    2.查首開事實欄所述之事實，有稽查照片在卷可按。被告依
      系爭廣告上所登戴之聯絡電話號碼「0000000000」，向台
      灣大哥大股份有限公司查詢，使用人確為原告，且其留存
      之身分證字號及帳單地址等資料，核與原告之資料相符，
      有台灣大哥大股份有限公司提供之基本資料可徵，堪以憑
      認。
    3.原告雖主張: 「清潔隊僅憑2 張照片便開立罰單及認定為
      原告所為，顯無法律依據。由於原告不願提供仲介人承接
      業務，致使不肖人士惡意誣陷。」云云。惟查，被告依系
      爭廣告刊登之電話查證時間為95年11月3 日11時19分，查
      證對象即受話人為張小姐，查證結果略以: 「租屋在安康
      路2 段附近，雅( 套) 房和40坪數房屋，40坪數房屋2800
      0 元，1 次收3 個月，押金3 個月」等情，有被告查證紀
      錄表可稽，足見系爭廣告係原告為出租房屋而張貼，參以
      出租房屋之地點均在台北縣新店市○○路○ 段附近，系爭
      廣告張貼之地點在臺北縣新店市○○路○ 段186 號對面公
      車站候車亭背板上，有地緣地利之便，則原告因此得以出
      租房屋，收取租金之利益，綜上各等情以觀，被告認定系
      爭廣告係原告所為（按原告親自張貼或使人張貼均屬原告
      所為），即屬有據，原告空言否認，並不足採。至原告另
      主張曾遭人電話威脅與騷擾乙節，與本案違規行為是否成
      立，尚無關連，不能據為有利於原告之認定。
六、綜上所述，被告以原告違反廢棄物清理法第27條第10款規定
    ，依第50條第3 款規定，衡酌其違規情節，以原處分科處罰
    鍰4,800 元，核無違誤，訴願決定，予以維持，亦屬妥適，
    原告徒執前詞，訴請撤銷，為無理由，應予駁回。
據上論結，本件原告之訴為無理由，依行政訴訟法第98條第1 前
段、第233 條第1 項，判決如主文。
中　　華　　民　　國　　96　　年　  10   月　  11     日
                          第一庭      法  官  林惠瑜
上為正本係照原本作成。
本件以訴訟事件所涉及之法律見解具有原則性者為限，始得於本
判決送達後20日內向本院提出上訴狀並表明上訴理由，如已於本
判決宣示後送達前提起上訴者，應於判決送達後20日內補具上訴
理由（均按他造人數附繕本），且經最高行政法院許可後方得上
訴。
中　　華　　民　　國　　96　　年　  10 　月　  11     日
                                      書記官  劉道文
